【裁判字號】    90,上訴,3103
【裁判日期】    901024
【裁判案由】    毒品危害防制條例
【裁判全文】
臺灣高等法院刑事判決                  九十年度上訴字第三一三號
    上  訴  人  臺灣新竹地方法院檢察署檢察官
    被      告  甲○○
右上訴人，因被告違反毒品危害防制條例案件，不服臺灣新竹地方法院，九十年度訴
字第七八號，中華民國九十年八月十日第一審判決（起訴案號：臺灣新竹地方法院檢
察署八十九年度偵字第五六０二號）提起上訴，本院判決如左：
    主      文
上訴駁回。
    理      由
一、公訴意旨略以：被告甲○○有多次違反麻醉藥品管理條例前科，最近一次於民國
    八十五年間，經原法院判處有期徒刑七月確定，甫於八十七年九月十七日執行完
    畢。猶不知悔改，復於八十九年一月十三日上午九時許，在其男友劉清富位於新
    竹市○○路○段七四二巷五十九弄十號住處，正與劉清富施用第二級毒品安非他
    命時，為代其購買食物，而返回上址之友人乙○○撞見，經乙○○要求，遂將其
    正在施用之部分安非他命，轉讓、提供予乙○○吸用。因認被告涉有毒品危害防
    制條例第八條第二項之轉讓第二級毒品罪嫌云云。
二、按犯罪事實應依證據認定之，無證據不得推定其犯罪事實；又不能證明被告犯罪
    者，應諭知無罪之判決。刑事訴訟法第一百五十四條、第三百零一條第一項分別
    定有明文。又刑事訴訟法上所謂認定犯罪事實之證據，係指足以認定被告確有犯
    罪行為之積極證據而言，該項證據自須適合於被告犯罪事實之認定，始得採為斷
    罪資料；認定不利於被告之事實，須依積極證據，苟積極證據不足為不利於被告
    事實之認定時，即應為有利於被告之認定，更不必有何有利之證據。最高法院二
    十九年上字第三一０五號、三十年上字第八一六號分別著有判例。
三、公訴人認被告涉有前揭轉讓第二級毒品安非他命罪嫌，無非係以被告在警訊時之
    自白，與證人乙○○在警訊時之證述，有警訊筆錄可按（見偵查卷第三、八頁）
    為其論據。
四、訊據被告甲○○矢口否認有於起訴書所指時間、地點轉讓第二級毒品安非他命予
    乙○○之犯行，辯稱：八十九年一月十三日上午九時沒有在劉清富位於新竹市○
    ○路○段七四二巷五十九弄十號拿安非他命予乙○○等語。
五、經查，本件證人乙○○於八十九年一月十三日警方第一次偵訊時說明：「係於八
    十九年一月五日晚上七時至八時間，在新竹市○○路○段之樹林頭派出所附近，
    在一位女友家吸用的。：：該女友綽號叫『娃娃』；伊只有去過該處所一次。」
    ；復於八十九年二月十一日經警方第二次偵訊，說明：「係於八十九年一月十三
    日上午九時，在新竹市○○路○段七四二巷五十九弄十號朋友甲○○家裏施用。
    伊向甲○○買安非他命，：：買得次數太多已不記得。」；被告警訊筆錄，雖記
    載：「：：乙○○時常到伊與劉清富住處聊天，八十九年一月十三日上午九時，
    伊和劉清富正在施用安非他命，乙○○要了幾口吸，因不好意思，才答應給伊施
    用。：：」，證人劉清富於原審結證被告並無提供安非他命予乙○○，可徵被告
    之警訊自白，應非真意。乙○○經原審拘提到案後復證述：「（問：認不認識甲
    ○○？）答：不太認識，渠去年（係指八十九年）曾因施用毒品觀察勒戒過約三
    月時出所，渠用過三次（指安非他命）都是朋友給渠的。第三次渠去甲○○那裡
    ，她拿給渠的，有三人一起用。渠先認識甲○○的男朋友（係指劉清富），八十
    九年一月十二日甲○○叫渠去，也不知道做什麼，後來就拿安非他命給渠，渠就
    拿壹仟元給她。甲○○當天下午十點多打電話給渠，渠十一點多到她的住處，住
    處還有另一男的，莊就將安非他命拿出來，然後大家一起用，莊說渠以前有用過
    ，就拿出來大家用。」等語綦詳，然查，證人乙○○既與被告甲○○不太認識，
    豈有不知何故被告甲○○會叫渠到劉清富住處，即拿安非他命給渠一起施用？且
    渠係先認識被告甲○○之男友（應係指劉清富），卻證稱住處有另一男，卻不知
    是何人？況時隔年逾，證人於原審訊問時轉讓毒品日期記憶容有糢糊，惟轉讓及
    施用之時間究係上午？抑或晚上？當不至於有所誤認。而在場之劉清富始終指明
    被告無轉讓毒品予乙○○情事，乙○○之證詞有如上所述時地情形，又乙○○係
    被告之情敵，兩人與證人劉清富均有親蜜關係，乙○○不利被告之證述，尤應有
    佐證，才有證據能力，被告指其拒絕當警察線民，因不再施用毒品無法供出毒品
    來源而遭人陷害，證之前述各情，其警訊自白筆錄既與調查事實不符，亦無可憑
    採。上開證人乙○○之證詞既有瑕疵並無據證能力且無憑信性，不得採為證據。
    綜上可知，本件尚難認有積極證據足以證明被告有何轉讓第二級毒品安非他命之
    行為，自亦無從以證人乙○○上開有瑕疵且無證據力之證詞，即為被告有罪之認
    定。此外，本院復查無其他積極證據足以證明被告有何轉讓第二級毒品安非他命
    之行為，應認被告之犯罪尚屬不能證明，原審為被告無罪判決之諭知。經核並無
    不合。公訴人上訴意旨仍執前詞，漫事指摘原判決依職權取捨證不當，核無新義
    。至於證人乙○○固在新竹東大路劉清富處施用毒品，渠既與劉清富過從甚蜜，
    提供毒品者係劉清富非無可能。被告與劉清富同居生有一女，現已分手，乃因乙
    ○○之介入有關，該乙○○誣指被告或因情敵有恨或為男友劉清富脫罪，因而誣
    指被告應不違常情，公訴人上訴並乏新義，上訴核無理由，應予駁回。
據上論斷，應依刑事訴訟法第三百六十八條，判決如主文。
本案經檢察官陳明光到庭執行職務。
中      華      民      國    九十    年      十      月      二十四    日
                            臺灣高等法院刑事第十八庭
                                審判長法  官  吳      敦
                                      法  官  林  陳  松
                                      法  官  吳  明  峰
右正本證明與原本無異。
檢察官如不服本判決應於收受送達後十日內向本院提出上訴書狀，其未敘述上訴之理
由者並得於提起上訴後十日內向本院補提理由書（均須按他造當事人之人數附繕本）
。
                                      書記官  李  華  安
中      華      民      國    九十    年      十      月      二十五    日


司法院資訊處製作；財團法人民間司法改革基金會備份。
